Minutes et répertoires du notaire André VALET, 18 octobre 1692 - 17 août 1733 (étude XI)
Archives nationales
- Minutes de André VALET, 1692 - 17 juillet 1733; MC/ET/XI/328 - MC/ET/XI/517
  - Minutes. 1713, avril - 1713, mai, avril 1713 - mai 1713; MC/ET/XI/417
    - bijoutier (alloué) § Contrat pour 6 ans, entre Adrienne Morin, et Nicolas Sifait, bijoutier garnisseur, au profit de Jean François De la Porte. Logé, nourri, blanchi. Moyennant 120 l., 4 avril 1713; MC/ET/XI/417
    - Planié (Jean) maître maçon rue Saint-Victor § Soumission d'ouvrages de maçonnerie (rue Galande), 8 avril 1713; MC/ET/XI/417
      Planié, Jean
    - Rivey (Giles) maître maçon rue Geoffroy Lasnier § Marché de maçonnerie, 11 avril 1713; MC/ET/XI/417
      marché; Rivey, Giles
    - Barbier (Eustache) maître serrurier rue de Bièvre § Soumission de serrurerie, 12 avril 1713; MC/ET/XI/417
      Barbier, Eustache
    - Henon (François) maître marbrier fg. Saint Denis § transport de rente, 17 avril 1713; MC/ET/XI/417
      transport de droits; Henon, François
    - Miché (Jacques) juré expert architecte; rue du Murier § Devis reconnu, 21 avril 1713; MC/ET/XI/417
      devis; Miché, Jacques
    - Lageret (Pierre) maître menuisier; rue Saint-Louis § Soumission de menuiserie, 21 avril 1713; MC/ET/XI/417
      Lageret, Pierre
    - Delaistre (François) maître menuisier rue des Amandiers § bail à .., 22 avril 1713; MC/ET/XI/417
    - Mougeat (Louis) maître serrurier rue Saint-Victor § Soumission de serrurie, 22 avril 1713; MC/ET/XI/417
      Mougeat, Louis
    - Peillon (André) serrurier ordinaire du duc d'Orléans rue des Petits-Champs § Consentement, 22 avril 1713; MC/ET/XI/417
    - Barbier (Eustache) maître serrurier rue de Bièvre § Soumission de serrurie, 22 avril 1713; MC/ET/XI/417
    - Brosset (Martin), maître peintre doreur, rue de la Tannerie § Mariage de .., 30 avril 1713; MC/ET/XI/417
      contrat de mariage; Brosset, Martin
    - Morigny (Pierre), menuisier, fossés de l'ancienne estrapade § Renonciation, 1er mai 1713; MC/ET/XI/417
      renonciation; Morigny, Pierre
    - Laporte (Jacques) maître Serrurier Pont-Marie § Soumission de serrurie (maison-appart. à la fabrique Saint-Etienne du Mont), 15 mai 1713; MC/ET/XI/417
      Laporte, Jacques
    - Mougeat (Louis) maître serrurier rue Saint-Victor § Soumission de serrurerie (dans la maison appart. à la fabrique de Saint-Etienne Duc Mont), 21 mai 1713; MC/ET/XI/417
  - Minutes. 1713, juin - 1713, juillet, juin 1713 - juillet 1713; MC/ET/XI/418
    - Piel (Charles), peintre, rue Saint-Jacques § Constitution, 1er juin 1713; MC/ET/XI/418
      constitution de rente; Piel, Charles
    - Barbier (Eustache) maître serrurier rue de Bièvre § Quittance, 22 juillet 1713; MC/ET/XI/418
      quittance; Barbier, Eustache
    - Mansion (Jean), menuisier grande rue du Faubourg Saint-Antoine § Liquidation et convention, 24 juillet 1713; MC/ET/XI/418
      liquidation; convention; Mansion, Jean
  - Minutes. 1713, août - 1713, octobre, août 1713 - octobre 1713; MC/ET/XI/419
    - Wiet (Robert Jean) architecte et ingénieur du Roi juré expert Enclos du Temple § Transport, 1er août 1713; MC/ET/XI/419
      Wiet, Robert Jean
    - Lemoyne (Pierre) horloger à Mesières § Convention, 7 août 1713; MC/ET/XI/419
      Lemoyne, Pierre
    - Scancio (Pierre Antoine) maître tapissier natif de Milan naturalisé François par lettres du mois de janvier 1677 rue Saint-Thomas § Conventions (avec les Pères Jacobins), 28 août 1713; MC/ET/XI/419
      Scancio, Pierre Antoine
    - Aubry (Jean) Graveur en taille douce rue Saint-Jean de Beauvais § Apprentissage, 4 septembre 1713; MC/ET/XI/419
      contrat d'apprentissage; Aubry, Jean
    - Chevey (Adrien) maître ébéniste rue Michel Le Comte présent à l'Inventaire, 28 septembre 1713; MC/ET/XI/419
      inventaire; Chevey, Adrien
    - Chevey (Nicolas) maître ébéniste à Paris § Inventaire après décès de la veuve de .., 28 septembre 1713; MC/ET/XI/419
      inventaire; Chevey, Nicolas
    - Lamiche (Nicolas), marchand orfèvre, rue Saint-Louis § Echange, 6 octobre 1713; MC/ET/XI/419
      échange; Lamiche, Nicolas
    - Durand (Pierre) maître menuisier rue de Bievre § Apprentissage, 10 octobre 1713; MC/ET/XI/419
    - Acceptation concernant Pierre Prunier, musicien de l’Académie royale., 11 octobre 1713; MC/ET/XI/419
      accord; Prunier, Pierre; musicien
    - Rousselot (Charles) serrurier Rue Froidmanteau § transport de rente, 30 octobre 1713; MC/ET/XI/419
      transport de droits; Rousselot, Charles
  - Minutes. 1713, novembre - 1713, décembre, novembre 1713 - décembre 1713; MC/ET/XI/420
    - PROTAIRE VALLEE Maître fondeur Rue Mouffetard § mise en apprentissage de .., 19 novembre 1713; MC/ET/XI/420
    - VALLEE (Protain) Serrurier Rue Bordet § Mise en apprentissage du fils de .., 19 novembre 1713; MC/ET/XI/420
      contrat d'apprentissage; Vallée, Protain
    - Masse (Michel), orfèvre, rue Saint-Louis § Quittance .., 22 novembre 1713; MC/ET/XI/420
      quittance; Masse, Michel
    - HUTAIN (Alphonse) Maître Ebéniste Paris § Témoin à un mariage -, 29 novembre 1713; MC/ET/XI/420
      contrat de mariage; Hutain, Alphonse
    - Delahaye (Pierre), maître peintre, à Paris § Témoin à un mariage .., 10 décembre 1713; MC/ET/XI/420
      contrat de mariage; Delahaye, Pierre
    - BERRIER (Mathieu) orfèvre Rue de la Fromagerie § Inventaire .., 11 décembre 1713; MC/ET/XI/420
      inventaire; Berrier, Mathieu
    - FLORAT (Pierre) Orfèvre joaillier § Rue de la Vieille joaillerie § Inventaire après décès .., 11 décembre 1713; MC/ET/XI/420
      inventaire; Florat, Pierre
    - CAIN (Henry) orfèvre Rue de la Fromagerie § Inventaire .., 11 décembre 1713; MC/ET/XI/420
      inventaire; Cain, Henry
    - LEMAIRE (François), Maître peintre, rue Saint-Pierre en la cité § Inventaire après décès .., 14 décembre 1713; MC/ET/XI/420
      inventaire; Lemaire, François
    - MARTEAU (François) Potier d'Etain Paris § Mainlevée .., 22 décembre 1713; MC/ET/XI/420
      Marteau, François
    - THOMELIN (Jean) Maître doreur Rue Galande § Mariage, 27 décembre 1713; MC/ET/XI/420
      contrat de mariage; Thomelin, Jean
    - DUMONDEL (Robert Louis) Maître menuisier Rue des Carmes § Bail..., 28 décembre 1713; MC/ET/XI/420
    - CHENIE (Adrien Gilles) Ebéniste Rue Michel le Comte § Rachat Royal... 7 actes, 29 décembre 1713; MC/ET/XI/420
      Chenie, Adrien Gilles
    - ANGERAND (Louis) Maître relieur Paris § Témoin à 1 mariage .., 25 novembre 1719; MC/ET/XI/420
      contrat de mariage; Angerand, Louis
  - Minutes. 1714, janvier, janvier 1714; MC/ET/XI/421
    - Inventaire après décès de Françoise Quinault, épouse de Nesle, dont la bibliothèque., 15 janvier 1714; MC/ET/XI/421
      inventaire après décès; Quinault, Françoise; Nesle (M. de)
    - GIRARD (Louis Michel) menuisier à Corbée § Marché de menuiserie passé par .., 17 janvier 1714; MC/ET/XI/421
      marché; Girard, Louis Michel
    - DUSAUD (Pierre) Maître menuisier Paris § Consentement et don mutuel., 19 janvier 1714; MC/ET/XI/421
      donation; Dusaud, Pierre
    - MURCAN (J. Baptiste) Fondeur Rue des sept voies § Mariage de .., 21 janvier 1714; MC/ET/XI/421
      contrat de mariage; Murcan, J. Baptiste
    - LEMENT (Jean) Maçon Rue des Sept Voies § Mariage de .., 21 janvier 1714; MC/ET/XI/421
      contrat de mariage; Lement, Jean
    - LECLERC (Louis) entrepreneur des ouvrages du Roi au port du Havre § Procuration déposée, 26 janvier 1714; MC/ET/XI/421
      procuration; Leclerc, Louis
    - CHANTEAU (Jean Baptiste) Maître fondeur Rue de Charonne. § Décharge .., 30 janvier 1714; MC/ET/XI/421
      Chanteau, Jean Baptiste
  - Minutes. 1714, février, février 1714; MC/ET/XI/422
    - Treigny (Barbe) brodeuse rue d'Arras § Apprentissage, 5 février 1714; MC/ET/XI/422
      contrat d'apprentissage; Treigny, Barbe
    - Riou (Thierry) serrurier rue des Lyonnais § Alloué, 11 février 1714; MC/ET/XI/422
    - Isecq (Pierre) relieur rue du Four § Mariage de la fille de .., 11 février 1714; MC/ET/XI/422
    - Bobet (Pierre) maître maçon et entrepreneur au bourg de Gensay § Procuration, 16 février 1714; MC/ET/XI/422
      procuration; Bobet, Pierre
    - Authon (baronnie et terre d') au Perche § Contrat de vente de la baronnie et terre d'Authon, 19 février 1714; MC/ET/XI/422
      acte de vente
  - Minutes. 1714, mars, mars 1714; MC/ET/XI/423
    - Duboulan (Charles), maître peintre, place Maubert § Vente, 22 mars 1714; MC/ET/XI/423
      acte de vente; Duboulan, Charles
    - Marigny (Nicolas), maître menuisier à Dijon, rue des Forges § Vente, 24 mars 1714; MC/ET/XI/423
      acte de vente; Marigny, Nicolas
    - Viollet (Claude) maçon rue du Bout Puys § Transport de droit, 26 mars 1714; MC/ET/XI/423
      transport de droits; Viollet, Claude
    - Levasseur (Antoine) marchand tapissier privilégié à Paris § Rachat, 26 mars 1714; MC/ET/XI/423
      Levasseur, Antoine
  - Minutes. 1714, avril - 1714, mai, avril 1714 - mai 1714; MC/ET/XI/424
    - Richard (Mathurin) tapissier aux Gobelins y demeurant § Rachat, 5 avril 1714; MC/ET/XI/424
      Richard, Mathurin
    - Boursier (René), marchand orfèvre, rue Galande § Bail par .., 6 avril 1714; MC/ET/XI/424
      bail; Boursier, René
    - Morin (Jean) maçon quai des Ormes § Délégation, 8 avril 1714; MC/ET/XI/424
      Morin, Jean
    - Solleau (Jacques) Serrurier rue de Charenton § Marché (pour un métier à taire les bas), 9 avril 1714; MC/ET/XI/424
      marché; Solleau, Jacques
    - Le Page (Jean), maître peintre, petit pont § Constitution et rachat, 12 avril 1714; MC/ET/XI/424
      constitution de rente; Le Page, Jean
    - Jolivet (Mathurin) maître maçon rue du Petit Moine § Marché déposé (réparations), 15 avril 1714; MC/ET/XI/424
      marché; Jolivet, Mathurin
    - Cercellet (Jean) potier d'étain à Mézières § procuration, 22 avril 1714; MC/ET/XI/424
      procuration; Cercellet, Jean
    - Bonneval (Toussaint) maître Sculpteur fg. Saint Germain § Renonciation, 24 avril 1714; MC/ET/XI/424
      Bonneval, Toussaint
    - Mignot (Philippe) maître graveur place Dauphine § transport, 1er mai 1714; MC/ET/XI/424
      Mignot, Philippe
    - Mignot (Pierre) maître graveur place Dauphine § transport, 1er mai 1714; MC/ET/XI/424
      Mignot, Pierre
    - CARMES (Grand couvent des) § Vente de maison à Chelles (42000 l), 3 mai 1714; MC/ET/XI/424
    - Lalou (Adrien), peintre, à Paris § Transaction et décharge de succession (par sa veuve), 6 mai 1714; MC/ET/XI/424
      accord; Lalou, Adrien
    - Mousson (Nicolas) maître coutelier rue Mouffetard § Mariage de la fille de .., 13 mai 1714; MC/ET/XI/424
    - Amonin (Jacques) Coutelier rue de la Juiverie § Mariage de .., 13 mai 1714; MC/ET/XI/424
      contrat de mariage; Amonin, Jacques
    - Miché (Jacques) architecte juré expert du Roi à Paris § Devis et marché de menuiserie, 17 mai 1714; MC/ET/XI/424
      devis; marché; Miché, Jacques
    - Brot (Nicolas) maître brodeur gr. rue fg. Saint-Laurent § Mariage du fils de .., 23 mai 1714; MC/ET/XI/424
      contrat de mariage; Brot, Nicolas
    - Brot (Thomas) marchand brodeur gr. rue du fg. Saint-Laurent § Mariage de .., 23 mai 1714; MC/ET/XI/424
      contrat de mariage; Brot, Thomas
    - Durand (Pierre) maître menuisier rue de Bievre § Mariage de .., 25 mai 1714; MC/ET/XI/424
      contrat de mariage; Durand, Pierre
    - Peletier (Claude) serrurier rue Pot de Fer § Mariage de .., 27 mai 1714; MC/ET/XI/424
      contrat de mariage; Peletier, Claude
  - Minutes. 1714, juin - 1714, juillet, juin 1714 - juillet 1714; MC/ET/XI/425
    - Miché (Jacques) architecte juré expert du Roi rue du Murier § rachat, 1er juin 1714; MC/ET/XI/425
      Miché, Jacques
    - Mazois (Pierre Antoine) marchand fayancier quai de la Tournelle § Procuration, 9 juin 1714; MC/ET/XI/425
      procuration; Mazois, Pierre Antoine
    - Desgarçons (Victor) menuisier Cloître de Saint-Jean de Latran § Alloué, 15 juillet 1714; MC/ET/XI/425
      Desgarçons, Victor
    - Coubray (Antoine) serrurier Porte Saint-Marcel § Apprentissage, 16 juillet 1714; MC/ET/XI/425
      contrat d'apprentissage; Coubray, Antoine
    - Noblet (Gabriel), menuisier, rue de l'Oursine § Inventaire, 23 juillet 1714; MC/ET/XI/425
      inventaire; Noblet, Gabriel
    - Lequin (Charles), orfèvre, rue d'Arnétal § Bail à .., 25 juillet 1714; MC/ET/XI/425
      bail; Lequin, Charles
    - Inventaire après décès des sieur et dame Nicolas Boulet, 13 novembre 1716; MC/ET/XI/425
      Tableaux, paysage de Potel, architectures de Mobillard, dans le goût de Salvator, de Brugle etc
      inventaire après décès; Boulet (Mme); Boulet, Nicolas
  - Minutes. 1714, août - 1714, septembre, août 1714 - septembre 1714; MC/ET/XI/426
    - Lemarcant (Jean Baptiste) maçon rue des Sept Voies § Apprentissage, 5 août 1714; MC/ET/XI/426
      contrat d'apprentissage; Lemarcant, Jean Baptiste
    - Vallée (Prothais) serrurier rue Bordelle § Mariage de la fille de .., 12 août 1714; MC/ET/XI/426
      contrat de mariage; Vallée, Prothais
    - Descourtieux (Jean), marchand orfèvre joaillier, montagne Sainte-Geneviève § Constitution, 12 août 1714; MC/ET/XI/426
    - Leroy (Pierre), marchand orfèvre joaillier, rue de Gesvres § Constitution, 12 août 1714; MC/ET/XI/426
    - Devis et marché pour la réparation de l’orgue de Saint-Etienne-du-Mont par Julien Tribuot, facteur d’orgues, demeurant rue des Cordeliers, moyennant 1400 livres., 26 août 1714; MC/ET/XI/426
      devis; marché; Tribuot, Julien; facteur d'instruments de musique; Saint-Etienne-du-Mont (église); Cordeliers (rue des)
    - Duvand (Pierre) maître menuisier rue de Bievre § Apprentissage, 1er septembre 1714; MC/ET/XI/426
      contrat d'apprentissage; Duvand, Pierre
    - La Riliere (Etienne) maçon rue du Four § Vente, 4 septembre 1714; MC/ET/XI/426
      acte de vente; La Riliere, Etienne
    - Cudville (Jacques Nicolas) maître maçon rue vis à vis la Jussienne § bail à .., 10 septembre 1714; MC/ET/XI/426
      bail; Cudville, Jacques Nicolas
    - Descourtieux (Jean), orfèvres, Montagne Sainte-Geneviève § Rachat royal, 11 septembre 1714; MC/ET/XI/426
      Descourtieux, Jean
    - Hué (Gilles) entrepreneur des bâtiments à Saint-Denis en France § Quittance, 13 septembre 1714; MC/ET/XI/426
      quittance; Hué, Gilles
  - Minutes. 1714, octobre - 1714, décembre, octobre 1714 - décembre 1714; MC/ET/XI/427
    - Villain (Nicolas) maître doreur rue du Mail § Quittances, 15 novembre 1714; MC/ET/XI/427
      quittance; Villain, Nicolas
    - Inventaire après décès de Cécile BLUT, veuve de Jérôme BLOTTEAU, cocher à la requête de ses enfants, parmi lesquels Antoinette BLOTTEAU, femme délaissée de Charles MICHELOT, maître à danser., 6 décembre 1714; MC/ET/XI/427
      inventaire après décès; Michelot, Charles; Blut, Cécile; Blotteau, Jérôme; Blotteau, Antoinette; enseignant; danseur; conducteur de véhicules
    - Inventaire après décès de Guillaume Nivers, compositeur, organiste de la chapelle du roi, maître de musique de la feue reine et organiste de Saint-Sulpice, demeurant rue Férou, à la requête de Jean-Baptiste Totin, organistede Saint-Sulpice, son neveu, et de ses autres neveux. Bibliothèque, instruments, tableaux, vaisselle d’argent, papiers dont brevets pour les charges et organiste de la chapelle du roi et de maître de musique de la reine, et pour des pensions., 10 décembre 1714; MC/ET/XI/427
      inventaire après décès; Nivers, Guillaume; Totin, Jean-Baptiste; compositeur de musique; musicien; Saint-Sulpice (église); Férou (rue)
    - Billon (Thomas) marchand lapidaire rue de la Vieille Draperie § Transport, 17 décembre 1714; MC/ET/XI/427
      Billon, Thomas
  - Minutes. 1715, janvier - 1715, mars, janvier 1715 - mars 1715; MC/ET/XI/428
    - Nerau (René) maçon limousin en terre à Villebon § Marché (réparations au château de Villebon), 4 janvier 1715; MC/ET/XI/428
      marché; Nerau, René
    - Fouquet de Sainte-Olive (Olivier) maître maçon rue de Jouy § Déclaration, 10 janvier 1715; MC/ET/XI/428
      déclaration; Fouquet de Sainte-Olive, Olivier
    - Morigny (Pierre), menuisier sur les Fossés de l'Estrapade § Bail à .., 21 janvier 1715; MC/ET/XI/428
      bail; Morigny, Pierre
    - Lebrun (Jacques) potier d'étain porte Saint-Marcel § bail par .., 21 janvier 1715; MC/ET/XI/428
      bail; Lebrun, Jacques
    - Vente par Claude Leroy, notaire au Châtelet, demeurant rue de La Calandre, de son office de notaire à Jean-louis Fourcy, avocat au parlement, moyennant 100000 l., dont 30000 l. pour l'office et 65000 l. pour les pratiques, et 5000 l. pour les meubles., 22 janvier 1715; MC/ET/XI/428
      Il semble qu'il y ait eu une annulation de cette vente, car Leroy exerce jusqu'en 1720, et son successeur est Meny.
      Notaires des XVIe-XVIIIe siècles (4153 actes), par Claire Béchu, Catherine Grodecki, Marie-Antoinette Fleury, Madeleine Jurgens, Marie-Françoise Limon-Bonnet, Pierre-Yves Louis, Xenia Pamfilova, Isabelle Pebay, v. 1950, 1986-1994 (fichier papier entièrement dématérialisé; voir contexte dans le Plan d’orientation général - Notaires de Paris, guides thématiques du Minutier).
      traité d'office; Calandre (rue de la); Fourcy, Jean Louis; Leroy, Claude; avocat au parlement (Ancien Régime); notaire
    - Coignet (Jacques) maître horloger rue de la Monnaie § Constitution à .., 22 janvier 1715; MC/ET/XI/428
      constitution de rente; Coignet, Jacques
    - Souviat (Etienne), menuisier, faubourg Saint-Antoine, enseigne - la Belle Rose § Bail à .., 23 janvier 1715; MC/ET/XI/428
    - Testament de Pierre Dipz, secrétaire interprète ordinaire du roi, rue de Bièvre., 5 février 1715; MC/ET/XI/428
      Histoire littéraire XVIIIe siècle (227 actes), par Claire Béchu, Xenia Pamfilova, v.1970-v.1990 (fichier papier entièrement dématérialisé; voir contexte dans le Plan d’orientation général - Notaires de Paris, guides thématiques du Minutier).
      testament; Bièvre (rue de); Dipz, Pierre
    - Ciseleur (alloué) § Contrat pour 2 ans entre Firmin Lefevre, et Claude Brigeon, ciseleur, au profit de Christophe Bouquet. Nourri, logé, blanchi. Moyennant 200l., 13 février 1715; MC/ET/XI/428
    - Brigeon (Claude) Ciseleur Enclos Saint-Jean de Latran § Alloué, 13 février 1715; MC/ET/XI/428
      Brigeon, Claude
    - Gribelin (Charles) maître horloger rue de Bucy § Quittance, 15 février 1715; MC/ET/XI/428
      quittance; Gribelin, Charles
    - Gaudreau (Jean Baptiste) marchand relieur rue d'Ecosse § bail à .., 21 février 1715; MC/ET/XI/428
      bail; Gaudreau, Jean Baptiste
    - Quesbec (Jean Vincent), maître menuisier, rue d'Arras § Partage, 26 février 1715; MC/ET/XI/428
      partage; Quesbec, Jean Vincent
    - Letellier (Jean), marchand mercier joaillier, rue de la Barillerie § Partage, 26 février 1715; MC/ET/XI/428
      partage; Letellier, Jean
    - Chastelain (Isidore) architecte juré expert du Roi estime une maison au village pièce annexe de Sevres § Vente, 19 mars 1715; MC/ET/XI/428
      acte de vente; Chastelain, Isidore
    - Dubois (Guillaume) bijoutier rue des Ecrivains § Mariage de .., 25 mars 1715; MC/ET/XI/428
      contrat de mariage; Dubois, Guillaume
    - Loyseau (Pierre), marchand orfèvre, rue Saint-Jacques-de-la-Boucherie § Bail à .., 29 mars 1715; MC/ET/XI/428
      bail; Loyseau, Pierre
    - Sabon (Charles), orfèvre, rue Saint-Jacques § Mariage de .., 29 mars 1715; MC/ET/XI/428
      contrat de mariage; Sabon, Charles
  - Minutes. 1715, avril - 1715, juin, avril 1715 - juin 1715; MC/ET/XI/429
    - Inventaire de Paul Crignon, 9 avril 1715; MC/ET/XI/429
      Tableaux dont un original de Vandremeale
      inventaire après décès; Crignon, Paul
    - Goret (Sieur) horloger pendule faite par .. 400l. § Inventaire, 9 avril 1715; MC/ET/XI/429
    - Devaux (Charles) maître émailleur rue Saint-Denis § Rachat, 12 avril 1715; MC/ET/XI/429
      Devaux, Charles
    - Matagrain (Jean Baptiste), Compagnon peintre, place Maubert § Certificat, 12 avril 1715; MC/ET/XI/429
      Matagrain, Jean Baptiste
    - Piedecourt (François), maître menuisier, rue de la Cossonnerie § Rachat, 12 avril 1715; MC/ET/XI/429
      acte de vente; Piedecourt, François
    - Delisle (Jacques) menuisier Enclos Sainte Marie du Temple § Alloué, 14 avril 1715; MC/ET/XI/429
      Delisle, Jacques
    - Prévost (Antoine), menuisier à Paris § Mariage du fils de .., 15 avril 1715; MC/ET/XI/429
      contrat de mariage; Prévost, Antoine
    - Gouel (Gilles, marchand orfèvre joaillier, rue Saint-Louis § Mariage de .., 15 avril 1715; MC/ET/XI/429
      contrat de mariage; Gouel, Gilles
    - Prevost (Edmé), menuisier, rue Saint-Jacques § Mariage de .., 15 avril 1715; MC/ET/XI/429
      contrat de mariage; Prevost, Edmé
    - Mougeat maître serrurier rue de la Verrerie § Devis et marché (réparations dans la maison appartenant à ..), 2 mai 1715; MC/ET/XI/429
      devis; marché
    - Hubert (François) entrepreneur des bâtiments du Roi à Blois § Rachat royal, 6 mai 1715; MC/ET/XI/429
      Hubert, François
    - Girard (Louis) maçon à Corbeil § Marché (réparations au château de Villeoison), 31 mai 1715; MC/ET/XI/429
      marché; Girard, Louis
    - Piteur (Antoine) maître coutelier rue des Noyers § Mariage de la belle-fille de .., 7 juin 1715; MC/ET/XI/429
      contrat de mariage; Piteur, Antoine
    - Beauvais (Dauphin de) graveur rue fg. Saint-Jacques du Haut Pas § présent à l'Inventaire, 8 juin 1715; MC/ET/XI/429
      inventaire; Beauvais, Dauphin de
    - Le Pas Dubuisson (Nicolas) architecte juré bourgeois à Paris estime les maisons § Vente, 21 juin 1715; MC/ET/XI/429
      acte de vente; Le Pas Dubuisson, Nicolas
    - Bunel (Louis) maître menuisier rue du Bac § Quittance, 21 juin 1715; MC/ET/XI/429
      quittance; Bunel, Louis
    - Mariage de Joseph François de Bonaud, capitaine, demeurant sur les fossés Saint Victor, et de Marie Anne de Barbier., 22 juin 1715; MC/ET/XI/429
      Actes signalés par Thierry Boudignon, 2003-2012 (base de données migrée: voir contexte dans le Plan d’orientation général - Notaires de Paris, guides thématiques du Minutier).
      contrat de mariage; Fossés-Saint-Victor (rue des); Barbier, Marie Anne de; Bonaud, Joseph François de; officier (armée)
    - Moreau (Claude) marchand doreur sur le Petit Pont § Procuration, 29 juin 1715; MC/ET/XI/429
      procuration; Moreau, Claude
  - Minutes. 1715, juillet - 1715, août, juillet 1715 - août 1715; MC/ET/XI/430
    - Miché (Jacques) architecte juré expert du Roi rue Saint-Marcel § fondations, 10 juillet 1715; MC/ET/XI/430
    - Lietaud (Jean) maître maçon à Toulon § Procuration, 18 juillet 1715; MC/ET/XI/430
      procuration; Lietaud, Jean
    - Dublé (François Isaac), orfèvre, rue des Sept Voies § Mariage de .., 14 août 1715; MC/ET/XI/430
      contrat de mariage; Dublé, François Isaac
    - Burnel (Louis) maître menuisier rue Saint-Etienne des Grecs § Compte, 23 août 1715; MC/ET/XI/430
      Burnel, Louis
    - Godart (Guillaume) maître maçon rue des Bernardins § Devis et marché (réparations cf. 23 août 1715 - Quittance), 24 août 1715; MC/ET/XI/430
      quittance; devis; marché; Godart, Guillaume
    - Gaudreau (Jean Baptiste) maître relieur rue d'Ecosse § Comparution et bail, 28 août 1715; MC/ET/XI/430
  - Minutes. 1715, septembre - 1715, décembre, septembre 1715 - décembre 1715; MC/ET/XI/431
    - Dufour (Claude) maître menuisier rue Hyacinthe § Alloué, 1er septembre 1715; MC/ET/XI/431
      Dufour, Claude
    - Vossy (Jean) maître marbrier rue de Seine § Comparutions, 30 septembre 1715; MC/ET/XI/431
      Vossy, Jean
    - Bonnard (Nicolas) marchand graveur rue Saint-Jacques § Mariage du fils de .., 24 novembre 1715; MC/ET/XI/431
      contrat de mariage; Bonnard, Nicolas
  - Minutes. 1716, janvier - 1716, mars, janvier 1716 - mars 1716; MC/ET/XI/432
    - Dourdy (Pierre) maçon; rue de la Tannerie § Mariage de .., 13 janvier 1716; MC/ET/XI/432
      contrat de mariage; Dourdy, Pierre
    - Foüy (Joseph) doreur relieur Rue Chartière § Don mutuel, 13 janvier 1716; MC/ET/XI/432